---
title: "Produtividade CAPES com regressão"
author: "Lucas Raniere Juvino Santos"
output:
  html_document:
    theme: readable
    df_print: paged
    toc: yes
  html_notebook:
    fig_width: 7
    theme: readable
    toc: yes
    toc_float: yes
---

```{r warning=FALSE, echo=FALSE, message=FALSE}
library(tidyverse)
library(broom)
library(modelr)
source(here::here("code/lib.R"))
theme_set(theme_bw())

knitr::opts_chunk$set(tidy = FALSE,
                      fig.width = 6,
                      fig.height = 5)

paleta = c("#404E4D",
           "#92DCE5",
           "#938BA1",
           "#2D3142",
           "#F4743B")
```


## Objetivo

Criar um modelo de regressão linear multivariado para avaliar a produtividade (produção de artigos dividida pelo número de docentes ou o de docentes e discentes), e como ela pode variar em função de outras características dos progrmas de pós graduação em CC do Brasil.

## Dados

```{r echo=FALSE, warning=FALSE}
cacc_tudo = read_projectdata()
```

```{r}
cacc = cacc_tudo %>%
  transmute(
    nota_capes = Nível,
    artigos_conf = `Artigos em conf`,
    docentes = `Docentes permanentes`,
    producao = (periodicos_A1 + periodicos_A2 + periodicos_B1),
    producao_aluno = (per_comaluno_A1 + per_comaluno_A2 + per_comaluno_B1),
    produtividade = producao / docentes,
    prop_paluno = producao_aluno/producao,
    mestrados = Dissertacoes,
    doutorados = Teses,
    formados = (Teses + Dissertacoes),
    tem_doutorado = tolower(`Tem doutorado`) == "sim",
    mestrados_pprof = mestrados / docentes,
    doutorados_pprof = doutorados / docentes
  )
```


```{r}
skimr::skim(cacc)
```



```{r}
modelo = lm(produtividade ~ prop_paluno +  artigos_conf + formados, data = cacc)

tidy(modelo, conf.int = TRUE, conf.level = 0.95)
glance(modelo)
```

```{r}
#função que retorna a fórmula do modelo
regEq <- function(lmObj, dig) {
    gsub(":", "*", 
        paste0(
            names(lmObj$model)[1]," = ",
            paste0(
                c(round(lmObj$coef[1], dig), round(sign(lmObj$coef[-1])*lmObj$coef[-1], dig)),
                c("", rep("*", length(lmObj$coef)-1)),
                paste0(c("", names(lmObj$coef)[-1]), c(ifelse(sign(lmObj$coef)[-1]==1," + "," - "), "")),
                collapse=""
            )
        )
    )
}

regEq(modelo, 4)
```


> Regressão múltipla foi utilizada para analisar se prop_paluno, artigos_conf, e formados tem uma associação significativa com produtividade. Os resultados da regressão indicam que um modelo com os 3 preditores no formato produtividade = 1,0464 + 0,4536.prop_paluno + 0,0058.artigos_conf - 0,0023.formados explicam 47,67% da variância da variável de resposta (R2 = 0,47). prop_palunos, medida como a proporção de alunos com publicação em relação às publicações, tem uma relação forte e positiva, ou até mesmo fraca e negativa com a produtividade (0,453 = [-0,98; 1,89], IC com 95%), artigos_conf, medida como a quantidade de artigos publicados em conferências, tem uma relação fraca e positiva com a produtividade (0,005 = [0,003; 0,008], IC com 95%), e por útltimo temos a variável formados, que é medida como a soma das teses e dissertações de cada programa, e apresenta uma relação fraca e negativa ou fraca e positiva com a produtividade (-0,0023 = [-0,007;0,002]). O aumento de 0,1 prop_aluno produz uma mudança de 0,045 em produtividade, enquanto um aumento de 0,1 em artigos_conf produz uma mudança de 0,0058, já o aumento de 0,1 unidade em formados produz uma mudança de -0,00023 em produtividade.

> Com isso podemos concluir que das três variáveis escolhidas a que mais tem relação com a produtividade é a proporção de publicações com participações de alunos. Ao meu ver isso se deve ao fator de aproveitamento da capacidade de escrita dos alunos, o que não aproveitado quando apenas professores escrevem, além do fator número de alunos também, que é maior que o de professores. As outras duas variáveis eu admito que o resultado foi uma surpresa para mim, acreditava que o fator de artigos aceitos em conferências ia se relacionar mais com a produtividade. E também achei que quanto mais alunos formados (tanto no mestrado quanto no doutorado) mais publicações o programa teria, o que se mostrou não apenas errado, como obtive o resultado contrário, pois esse fator diminui a produtividade.


```{r}
modelo = lm(produtividade ~ formados, data = cacc)

tidy(modelo, conf.int = TRUE, conf.level = 0.95)
glance(modelo)
```


